【裁判字號】    92,上易,411
【裁判日期】    920716
【裁判案由】    家暴傷害
【裁判全文】
臺灣高等法院臺南分院刑事判決       九十二年度上易字第四一一號  Ａ
      上  訴  人
      即  被  告  乙  ○  ○
右上訴人因家暴傷害案件，不服臺灣台南地方法院九十二年度易字第一四五號中華民
國九十二年三月三十一日第一審判決（起訴案號：臺灣台南地方法院檢察署九十一年
度調偵字第二二七號），提起上訴，本院判決如左：
      主      文
上訴駁回。
      事      實
一、乙○○係甲○○之夫，二人間具有家庭暴力防治法第三條第一款所定之家庭成員
    關係，乙○○因往大陸經商數年，疏於經營夫妻關係，致夫妻感情不睦，時起爭
    執。詎乙○○竟基於傷害人身體之概括犯意，自民國（下同）九十一年二月十一
    日起，至九十一年二月十三日止，先後在台南市○區○○路二二六號住處，或於
    自用小客車上，藉由雙方起口角之際，徒手毆打甲○○三次，造成甲○○受有頭
    部五公分×二公分、二公分×二公分血腫及左中指二公分×一公分擦傷等傷害。
二、案經甲○○訴由臺南市警察局第六分局報請臺灣臺南地方法院檢察署檢察官偵查
    起訴。
      理      由
一、訊據上訴人即被告乙○○對於前開時、地毆打甲○○成傷之事實，已於原審偵審
    及本院審理時坦承不諱，核與告訴人甲○○指訴之情節相符，且有台南市立醫院
    驗傷診斷書一紙附卷可稽，被告自白與事實相符，本案事證明確，被告犯行堪以
    認定，自應依法論科。
二、按配偶為家庭成員，家庭成員間實施身體或精神上不法侵害之行為者，均屬家庭
    暴力，而家庭成員間故意實施家庭暴力行為而成立其他法律所規定之犯罪，則成
    立家庭暴力罪，家庭暴力防治法第三條第一款、第二條第一項、第二項定有明文
    。查本件被告乙○○傷害其配偶即告訴人甲○○之身體，係觸犯上開規定之家庭
    暴力罪，應成立刑法第二百七十七條第一項之傷害罪。被告先後多次傷害之犯行
    ，時間緊接，方法相同，觸犯構成要件相同之罪名，顯係基於概括犯意為之，應
    依刑法第五十六條連續犯之規定論以一罪，並依法加重其刑。
三、原審以被告罪證明確，適用刑法第五十六條、第二百七十七條第一項、第四十一
    條第一項前段，罰金罰鍰提高標準條例第一條前段、第二條，並審酌被告與告訴
    人為多年夫妻，並育有子女，疏於經營夫妻關係，致夫妻感情不睦進而以暴力相
    加，並參諸被告犯罪時所受之刺激、徒手傷害之手段、告訴人所受之傷害程度及
    迄未獲得告訴人諒解暨犯罪後坦白認錯之態度等一切情狀，量處拘役柒拾日，並
    諭知易科罰金折算標準。本院經核原審認事用法俱無不合，量刑亦稱妥適，被告
    上訴意旨並不否認犯罪，但請求減輕其刑，指摘原判決不當，並無可取，為無理
    由，應予駁回。
據上論結，應依刑事訴訟法第三百六十八條，判決如主文。
本案經檢察官林炎昇到庭執行職務。
中    華    民    國      九十二      年      七      月      十六      日
                                  臺灣高等法院臺南分院刑事第二庭
                                      審判長法官  林    勝    木
                                            法官  葉    居    正
                                            法官  莊    俊    華
右正本證明與原本無異。
不得上訴。
                                      法院書記官  吳    秋    賢
中    華    民    國      九十二      年      七      月      十七      日


司法院資訊處製作；財團法人民間司法改革基金會備份。
